# 请教陈版主及各位：非货币性资产交换公允价值问题

提问人：han_jian_guang 时间：2012-05-22 14:41:43
请教各位，非货币性资产交换具有商业实质的情况下，以换出资产公允价值确定换入资产的成本。比如以固定资产换入存货，这个公允价值应该用的是双方达成非货币资产交换意向以后，确定基准日（比如 2010 年 6 月 30 日），进行资产评估等工作，以基准日的固定资产的公允价值确定换入资产成本吧。交换日（ 2010 年 9 月 5 日）以评估的价值或者经适当调整后作为固定资产在当日的公允价值。
不知道我的理解是否正确

回答人：chenyiwei
实务中一般可以这样理解，即以基准日评估值为基础，就基准日到实际交易日之间发生的折旧、摊销等对该评估值进行调整后，得出标的资产于合并日的公允价值的近似模拟数。条件是基准日距离交易完成日较近（应在评估报告有效期内），且该期间内未发生可能导致公允价值重大变动的事项或情况。